ACORDAO-COMPLETO-2357075

ACÓRDÃO DE RELAÇÃO

ACÓRDÃO DE RELAÇÃO 5050/2019 ATA 22/2019 - PRIMEIRA CÂMARA

Acórdão 5050/2019-TCU-Primeira Câmara
Os ministros do Tribunal de Contas da União, reunidos em sessão da 1ª Câmara, com fundamento nos arts. 1º, V, e 39, I, da Lei 8.443/1992, no 260, § 5º, do RI/TCU, no art. 7º, II, da Resolução TCU 206/2007, na forma do art. 143, II, do RI/TCU, e de acordo com os pareceres convergentes emitidos nos autos, ACORDAM, por unanimidade, em considerar prejudicado por perda de objeto o exame de mérito dos atos de admissão a seguir relacionados.
1. Processo TC-Processo 011.061/2019-7 (ATOS DE ADMISSÃO) 
	1.1. Interessados: Felipe Gomes de Melo Costa (XXX.430.684-XX) ; Felippe Rocha Presado Menezes de Barros (XXX.451.104-XX) ; Flora Magna do Monte Vilar (XXX.076.264-XX) ; Francisco Bruno de Souza Meneses (XXX.572.214-XX) ; Franqueline Terto dos Santos (XXX.788.524-XX) ; Gianfrancisco Schork (XXX.516.079-XX) ; Guilherme Benjamin Brandao Pitta (XXX.641.864-XX) ; Hellen Taynan da Silva Cavalcanti (XXX.856.824-XX) ; Iris Danielle Tenorio Pinto Lima (XXX.957.954-XX) ; Jadriane de Almeida Xavier (XXX.547.324-XX) ; Janaina Ligya da Rocha Queiroz (XXX.425.474-XX) ; Jeannette Barros Ribeiro Costa (XXX.679.514-XX) ; Jessica Aline Caparica da Silva (XXX.788.974-XX) ; Jorge Andre Paulino da Silva (XXX.491.803-XX) ; Jose Raniery Rodrigues Cirne (XXX.137.994-XX) ; Josilene Santos de Araujo (XXX.787.114-XX) ; José Silvan Borborema Araújo (XXX.400.244-XX) ; Juliana Maria Silva Pereira (XXX.953.724-XX) ; Lais Macedo Vilas Boas (XXX.122.664-XX) ; Leandro Lins da Silva (XXX.228.124-XX) .
	1.2. Entidade: Universidade Federal de Alagoas.
	1.3. Relator: Ministro-Substituto Weder de Oliveira.
	1.4. Representante do Ministério Público: Procurador Marinus Eduardo De Vries Marsico.
	1.5. Unidade Técnica: Secretaria de Fiscalização de Pessoal (Sefip) .
	1.6. Representação legal: não há.
	1.7. Determinações/Recomendações/Orientações: não há.

Primeira Câmara

Universidade Federal de Alagoas.

Felipe Gomes de Melo Costa (XXX.430.684-XX); Felippe Rocha Presado Menezes de Barros (XXX.451.104-XX); Flora Magna do Monte Vilar (XXX.076.264-XX); Francisco Bruno de Souza Meneses (XXX.572.214-XX); Franqueline Terto dos Santos (XXX.788.524-XX); Gianfrancisco Schork (XXX.516.079-XX); Guilherme Benjamin Brandao Pitta (XXX.641.864-XX); Hellen Taynan da Silva Cavalcanti (XXX.856.824-XX); Iris Danielle Tenorio Pinto Lima (XXX.957.954-XX); Jadriane de Almeida Xavier (XXX.547.324-XX); Janaina Ligya da Rocha Queiroz (XXX.425.474-XX); Jeannette Barros Ribeiro Costa (XXX.679.514-XX); Jessica Aline Caparica da Silva (XXX.788.974-XX); Jorge Andre Paulino da Silva (XXX.491.803-XX); Jose Raniery Rodrigues Cirne (XXX.137.994-XX); Josilene Santos de Araujo (XXX.787.114-XX); José Silvan Borborema Araújo (XXX.400.244-XX); Juliana Maria Silva Pereira (XXX.953.724-XX); Lais Macedo Vilas Boas (XXX.122.664-XX); Leandro Lins da Silva (XXX.228.124-XX).

WEDER DE OLIVEIRA

não há.

ATOS DE ADMISSÃO (ADS)

Secretaria de Fiscalização de Pessoal (Sefip).